臺灣彰化地方法院民事裁定　94年度監字第76號
聲　請　人　丙○○
聲　請　人　甲○○○
相　對　人　丁○○○
上列聲請人間聲請指定監護人事件，本院裁定如下：
    主  文
指定丙○○（民國○○年○月○○日生，住彰化縣鹿港鎮○○里○○
路350號）、乙○○○（民國○○年○月○○日生，住彰化縣鹿港鎮街
○里○○街151號）為禁治產人丁○○○之共同監護人。
聲請程序費用由聲請人負擔。
    理  由
一、按禁治產人應置監護人；禁治產人之監護人，依左列順序定
    之：（一）配偶。（二）父母。（三）與禁治產人同居之祖
    父母。（四）家長。（五）後死之父或母以遺囑指定之人。
    而不能依前項規定定其監護人時，由法院徵求親屬會議之意
    見選定之；又親屬會議不能召開或召開有困難時，依法應經
    親屬會議處理之事項，由有召集權人聲請法院處理之，民法
    第一千一百十條、第一千一百十一條第一項、第二項、第一
    千一百三十二條第二項分別定有明文。
二、本件聲請意旨略以：茲因相對人丁○○○（民國7年5月02日
    生，身分證字號：Ｚ000000000號），前經本院94年度禁字
    第22號裁定宣告為禁治產人，經親屬會議由聲請人擔任其監
    護人，以利日後代為處理事務，爰依民法第1110條、第1111
    條規定提出聲請等語，並提出戶籍謄本二件、親屬會議記錄
    一件為證。
三、經查，聲請人主張相對人丁○○○被宣告為禁治產人，因相
    對人無法定監護人，經丙○○、郭秋義、郭錦堂、郭紅綢、
    甲○○○等五人召開親屬會議，並建議本院依乙○○○、郭
    秋義、丙○○、郭錦堂、郭紅綢之順序選定為相對人之監護
    人，因此聲請人聲請本院選定聲請人丙○○、乙○○○為相
    對人之監護人等情，業據提出戶籍謄本二件、親屬會議記錄
    為證，復經本院依職權調閱本院94年度禁字第22號禁治產宣
    告事件卷宗，經核無誤，堪信聲請人所稱為真實。次查，本
    院94年度禁字第22號禁治產宣告事件，為聲請人二人提出聲
    請，且於本院到場勘驗時到場陳述，堪認相對人目前由聲請
    人照護中。又查，郭紅綢目前定居美國，並委任丙○○召開
    親屬會議之受任人，此有我國駐美國辦事處認證之郭紅綢委
    任狀一紙在卷可查，郭紅綢既長居美國，並全權委任丙○○
    處理彼等母親丁○○○之監護一事，而丁○○○目前居住於
    彰化，亦無到美國治療或居住之情可徵，就其日常生活之處
    理與安排，以台灣之家屬即刻處理為宜，故以甲○○○目前
    情形觀之，尚不適合為丁○○○之監護人，至於郭秋義、郭
    錦堂個人意願及生活環境、資歷與財力等情形不明，亦未於
    上開親屬會議提及，本院亦無法具體審酌。爰依首開規定，
    指定丙○○、乙○○○為相對人丁○○○之共同監護人。
四、依非訟事件法第21條第1項裁定如主文。
中　　華　　民　　國　　94　　年　　9 　　月　　30　　日
                    家事法庭    法  官   張德寬
以上正本證明與原本無異。
如對本判決不服，須於本判決送達後翌日起10日內向本院提出抗
告狀。
中　　華　　民　　國　　94　　年　　9 　　月　　30　　日
                                書記官   林政佑
